# 国有股权转让收益的优惠

提问人：wn 美金 户 名 时间：2022-06-14 12:09:19
一家铁路发展公司账面亏损 20 个亿，现根据评估增值 20 个忆股权转让，即股权转让收益 20 个亿，请问该收益在财务处理上能参照税法所得税递延纳税作递延确认吗？

回答人：chenyiwei
处置收益只能在丧失控制权时一次性确认，不能分期确认。建议关注转让价格的作价依据及其公允性，考虑是否涉及权益性交易。